<!DOCTYPE html PUBLIC "-//W3C//DTD XHTML 1.0 Transitional//EN" "http://www.w3.org/TR/xhtml1/DTD/xhtml1-transitional.dtd">
<html xmlns="http://www.w3.org/1999/xhtml">
<head>
	<meta http-equiv="Content-Type" content="text/html; charset=iso-8859-1" />
	<title>Ymmärrä suomea</title>
	<style type="text/css" media="all">@import "css/styles.css";</style>
	<script type="text/javascript" src="swfobject.js"></script>
</head>
<body class="font-medium">
	<div id="main-wrapper">
		<div id="topbar"></div>
		<div id="main-menu">
			<table cellspacing="0" cellpadding="0" border="0" class="add-links"><tr>
				<td class="item"><img class="raquo" src="i/raquo.gif" alt="" height="7" width="4" /><a href="/ymmarra/index.php?moduli=sanakirja">Sanakirja</a></td>
				<td class="item"><img class="raquo" src="i/raquo.gif" alt="" height="7" width="4" /><a href="/ymmarra/index.php?moduli=verbit">Verbiluettelo</a></td>
				<td class="item"><img class="raquo" src="i/raquo.gif" alt="" height="7" width="4" /><a href="/ymmarra/index.php?moduli=kielioppi">Kielioppi</a></td>
			</tr></table>
			<table cellspacing="0" cellpadding="0" border="0"><tr>
				<td class="item"><img class="raquo" src="i/raquo.gif" alt="" height="7" width="4" /><a href="/ymmarra/index.php">Etusivu</a></td>
				<td class="item"><img class="raquo" src="i/raquo.gif" alt="" height="7" width="4" /><a href="/ymmarra/index.php?moduli=tekstit">Lukutekstit</a></td>
			</tr></table>
		</div>
		<div id="content">
			<table cellspacing="0" cellpadding="0" border="0" id="content-wrapper"><tr>
				<td>
					<div id="left-menu">
												<div class="header-verb"><span>Verbit</span></div>
						<div class="menu">
								<div class="init"><a href="/ymmarra/index.php?moduli=verbit&kirjain=a">A</a></div>
								<div class="init"><a href="/ymmarra/index.php?moduli=verbit&kirjain=e">E</a></div>
								<div class="init"><a href="/ymmarra/index.php?moduli=verbit&kirjain=h">H</a></div>
								<div class="init"><a href="/ymmarra/index.php?moduli=verbit&kirjain=i">I</a></div>
								<div class="init"><a href="/ymmarra/index.php?moduli=verbit&kirjain=j">J</a></div>
								<div class="init"><a href="/ymmarra/index.php?moduli=verbit&kirjain=k">K</a></div>
								<div class="init"><a href="/ymmarra/index.php?moduli=verbit&kirjain=l">L</a></div>
								<div class="init"><a href="/ymmarra/index.php?moduli=verbit&kirjain=m">M</a></div>
								<div class="init"><a href="/ymmarra/index.php?moduli=verbit&kirjain=n">N</a></div>
								<div class="init"><a href="/ymmarra/index.php?moduli=verbit&kirjain=o">O</a></div>
								<div class="init"><a href="/ymmarra/index.php?moduli=verbit&kirjain=p">P</a></div>
								<div class="init"><a href="/ymmarra/index.php?moduli=verbit&kirjain=r">R</a></div>
								<div class="init"><a href="/ymmarra/index.php?moduli=verbit&kirjain=s">S</a></div>
								<div class="init"><a href="/ymmarra/index.php?moduli=verbit&kirjain=t">T</a></div>
								<div class="init"><a href="/ymmarra/index.php?moduli=verbit&kirjain=u">U</a></div>
								<div class="init"><a href="/ymmarra/index.php?moduli=verbit&kirjain=v">V</a></div>
								<div class="init"><a href="/ymmarra/index.php?moduli=verbit&kirjain=y">Y</a></div>
								<div class="init"><a href="/ymmarra/index.php?moduli=verbit&kirjain=Ä">Ä</a></div>
						</div>					</div>
				</td>
				<td>
					<div id="main-content">
						<div id="path">
							<a href=".">Etusivu</a> &gt; <a href="/ymmarra/index.php?moduli=verbit&kirjain=K">K</a>						</div>
													<h1>KESTÄÄ</h1>
						<table cellspacing="0" cellpadding="0" border="0">
							<tr>
								<td colspan="2" style="padding-bottom:10px;"><strong>Aktiivin indikatiivi</strong></td>
							</tr>
							<tr>
								<td><pre>PREESENS                   
minä     kestän            
sinä     kestät            
hän      kestää            
me       kestämme          
te       kestätte          
he       kestävät          

PASSIIVI
         kestetään         

IMPERFEKTI                 
         kestin            
         kestit            
         kesti             
         kestimme          
         kestitte          
         kestivät          

PASSIIVI
         kestettiin        

PERFEKTI
olen     kestänyt          
olet     kestänyt          
on       kestänyt          
olemme   kestäneet         
olette   kestäneet         
ovat     kestäneet         

PASSIIVI
on       kestetty          

PLUSKVAMPERFEKTI
olin     kestänyt          
olit     kestänyt          
oli      kestänyt          
olimme   kestäneet         
olitte   kestäneet         
olivat   kestäneet         

PASSIIVI
oli      kestetty          
</pre></td>
								<td>&nbsp;&nbsp;&nbsp;</td>
								<td><pre>  KIELTOMUOTO
  en        kestä
  et        kestä
  ei        kestä
  emme      kestä
  ette      kestä
  eivät     kestä


  ei        kestetä

   
  en        kestänyt
  et        kestänyt
  ei        kestänyt
  emme      kestäneet
  ette      kestäneet
  eivät     kestäneet


  ei        kestetty


  en    ole kestänyt
  et    ole kestänyt
  ei    ole kestänyt
  emme  ole kestäneet
  ette  ole kestäneet
  eivät ole kestäneet


  ei    ole kestetty


  en    ollut  kestänyt
  et    ollut  kestänyt
  ei    ollut  kestänyt
  emme  olleet kestäneet
  ette  olleet kestäneet
  eivät olleet kestäneet


  ei    ollut  kestetty
</pre></td>
							</tr>
						</table>
						<table cellspacing="0" cellpadding="0" border="0">
							<tr>
								<td colspan="2" style="padding-bottom:10px;"><strong>Aktiivin konditionaali</strong></td>
							</tr>
							<tr>
								<td><pre>PREESENS
minä     kestäisin         
sinä     kestäisit         
hän      kestäisi          
me       kestäisimme       
te       kestäisitte       
he       kestäisivät       

PASSIIVI
         kestettäisiin     

PERFEKTI
olisin   kestänyt          
olisit   kestänyt          
olisi    kestänyt          
olisimme kestäneet         
olisitte kestäneet         
olisivat kestäneet         

PASSIIVI
olisi    kestetty          
</pre></td>
								<td>&nbsp;&nbsp;&nbsp;</td>
								<td><pre> 
  en        kestäisi
  et        kestäisi
  ei        kestäisi
  emme      kestäisi
  ette      kestäisi
  eivät     kestäisi


  ei        kestettäisi


  en    olisi  kestänyt
  et    olisi  kestänyt
  ei    olisi  kestänyt
  emme  olisi  kestäneet
  ette  olisi  kestäneet
  eivät olisi  kestäneet 


  ei    olisi  kestetty
</pre></td>
							</tr>
						</table>
						<table cellspacing="0" cellpadding="0" border="0">
							<tr>
								<td colspan="2" style="padding-bottom:10px;"><strong>Aktiivin potentiaali</strong></td>
							</tr>
							<tr>
								<td><pre>PREESENS
minä     kestänen          
sinä     kestänet          
hän      kestänee          
me       kestänemme        
te       kestänette        
he       kestänevät        

PASSIIVI
         kestettäneen      

PERFEKTI
lienen   kestänyt          
lienet   kestänyt          
lienee   kestänyt          
lienemme kestäneet         
lienette kestäneet         
lienevät kestäneet         

PASSIIVI
lienee   kestetty          
</pre></td>
								<td>&nbsp;&nbsp;&nbsp;</td>
								<td><pre> 
  en        kestäne
  et        kestäne
  ei        kestäne
  emme      kestäne
  ette      kestäne
  eivät     kestäne


  ei        kestettäne


  en    liene  kestänyt
  et    liene  kestänyt
  ei    liene  kestänyt
  emme  liene  kestäneet
  ette  liene  kestäneet
  eivät liene  kestäneet 


  ei    liene  kestetty
</pre></td>
							</tr>
						</table>
						<table cellspacing="0" cellpadding="0" border="0">
							<tr>
								<td colspan="2" style="padding-bottom:10px;"><strong>Aktiivin imperatiivi</strong></td>
							</tr>
							<tr>
								<td><pre>PREESENS

(sinä)   kestä             
(hän)    kestäköön         
(me)     kestäkäämme       
(te)     kestäkää          
(he)     kestäkööt         

PASSIIVI
         kestettäköön      

PERFEKTI

ole      kestänyt          
olkoon   kestänyt          
olkaamme kestäneet         
olkaa    kestäneet         
olkoot   kestäneet         

PASSIIVI

olkoon   kestetty          
</pre></td>
								<td>&nbsp;&nbsp;&nbsp;</td>
								<td><pre> 

  älä       kestä 
  älköön    kestäkö
  älkäämme  kestäkö
  älkää     kestäkö
  älkööt    kestäkö


  älköön    kestettäkö



  älä      ole  kestänyt
  älköön   olko kestänyt
  älkäämme olko kestäneet
  älkää    olko kestäneet
  älkööt   olko kestäneet



  älköön   olko kestetty
</pre></td>
							</tr>
						</table>
						<table cellspacing="0" cellpadding="0" border="0">
							<tr>
								<td colspan="2" style="padding-bottom:10px;"><strong>Verbin nominaalimuodot</strong></td>
							</tr>
							<tr>
								<td><pre>I INFINITIIVI              

Lyhyempi muoto:            
         kestää            

Pitempi muoto:             
         kestääkseni       
         kestääksesi
         kestääkseen
         kestääksemme
         kestääksenne
         kestääkseen

III  INFINITIIVI           

inessiivi    kestämässä    
elatiivi     kestämästä    
illatiivi    kestämään     
adessiivi    kestämällä
abessiivi    kestämättä    
instruktiivi kestämän      
                           
Passiivi
instruktiivi kestettämän   
                           
                           
 



<pre>


</BODY>
</HTML>
</pre></td>
								<td>&nbsp;&nbsp;&nbsp;</td>
								<td><pre>  II INFINITIIVI

  inessiivi     kestäessä
  instruktiivi  kestäen

  Passiivi
  inessiivi     kestettäessä






  IV INFINITIIVI

  nominatiivi   kestäminen
  partitiivi    kestämistä
    

  I PARTISIIPPI 
  aktiivi       kestävä
  passiivi      kestettävä

  II PARTISIIPPI 
  aktiivi       kestänyt
  passiivi      kestetty









</pre></td>
							</tr>
						</table>

					</div>
				</td>
			</tr></table>		</div>
		<div id="footer"><a href="http://www.oph.fi/"><img src="i/oph_logo_ymmarrasuomea.gif" width="157" height="35" alt="OPH" /></a></div>
	</div>
</body>
</html>
